# 求助控股合并中评估增值递延所得税问题

提问人：kdw777 时间：2021-09-16 15:33:08
2016 年 11 月，A集团从非关联方购买B公司100%的股权，B公司股权评估价1.7亿元，账面净资产1.3亿元，差异为无形资产增值 4000 万元，随后A集团支付1.7亿元对价。合并日，评估增值部分分录为借无形资产 4000 万 贷资本公积 4000 万；借资本公积 1000 万 贷递延所得税负债 1000 万；抵消分录–借净资产-B公司 13000 万 资本公积 3000 万 商誉 1000 万 贷长投 17000 万 。请教以上分录是否正确，商誉确认 1000 万元是否正确，为什么书本上有些控股合并考虑所得税有些不考虑，实务中这种情况该如何处理？谢谢各位

回答人：chenyiwei
“为什么书本上有些控股合并考虑所得税有些不考虑”主要区别是：被收购方是否构成“业务”，即站在收购方角度，这是构成一项非同一控制下企业合并，还是不构成企业合并的资产购买。前者需确认递延所得税负债并调整商誉；而后者不需要。
另外，在非同一控制下企业合并中，合并报表层面因确认递延所得税负债而相应调整的商誉，在后续计量中有特殊考虑，请参阅证监会会计部组织编写的《上市公司执行企业会计准则案例解析（ 2020 ）》中的【案例5-11】。